【裁判字號】    97,交簡上,160
【裁判日期】    970930
【裁判案由】    公共危險
【裁判全文】
臺灣臺南地方法院刑事判決           97年度交簡上字第160號
上  訴  人
即  被  告  甲○○
上列上訴人即被告因公共危險案件，不服本院97年度交簡字第18
72號中華民國97年8月1日第一審刑事簡易判決（聲請簡易判決處
刑案號：97年度偵字第9380號），提起上訴，本院管轄之第二審
合議庭判決如下：
    主  文
上訴駁回。
    事實及理由
一、本案經本院審理結果，認第一審判決對上訴人即被告甲○○
    （以下簡稱被告）論以刑法第185條之3不能安全駕駛動力交
    通工具罪，量處罰金新臺幣（下同）105,000 元並諭知易服
    勞役之折算標準，其認事用法及量刑均無不當，應予維持，
    並引用第一審簡易判決書及檢察官聲請簡易判決處刑書記載
    之事實、證據及理由（如附件）。
二、被告上訴意旨雖以：被告就原審判處罪刑之犯罪事實，坦承
    悛悔，並願接受法律之懲罰，惟被告日前因工廠裁員而待業
    ，經濟收入頓失所據，又家中老小食指繁浩，被告為家中經
    濟來源之唯一支柱，就簡易判決所量處之罰金，實力有未逮
    ，如易服勞役折抵，則家中老小頓失依靠，恐有家庭生活無
    以為繼之虞。為免因被告一時誤蹈法網致家庭潦困失所，請
    念被告初犯律法，並誠心悛悔，而給予自新機會，並就原判
    決所判處罰金之金額予以適度遞減，而為適當之判決等語。
三、惟按關於刑之量定，係實體法上賦予法院得為自由裁量之事
    項，苟已斟酌刑法第57條各款所列情狀，而未逾越法定刑度
    ，或濫用其權限，即不得任意指摘為違法，最高法院72年台
    上字第6696號、75年台上字第7033號判例、95年度台上字第
    7315號、第7364號判決意旨可資參照。又在同一犯罪事實與
    情節，如別無其他加重或減輕之原因，下級審法院量定之刑
    ，亦無過重或失輕之不當情形，則上級審法院對下級審法院
    之職權行使，原則上應予尊重，最高法院亦有85年度台上字
    第2446號判決意旨可資查考。查本案被告所犯之刑法第 185
    條之 3之服用酒類不能安全駕駛動力交通工具而駕駛罪，其
    法定刑度為「1 年以下有期徒刑、拘役或15萬元以下罰金」
    ，則原審量處被告罰金 105,000元，及諭知如易服勞役，以
    1,000元折算1日之標準，仍在法定刑度內，並無違法可言；
    又原審量刑之酌科，係審酌被告第一次犯酒醉駕車犯行、其
    呼氣之酒精濃度高達每公升0.93毫克之酒醉程度、被告係駕
    駛重型機車於市區道路行駛，但並未肇事引發實害，以及被
    告犯後坦承犯行，態度良好等一切情狀，而為謹慎之裁量，
    其認事用法，難認有何違法或不當情事。被告上訴意旨徒以
    經濟能力不佳，無力負擔罰金金額云云，指摘原判決處刑失
    當，難認為有理由。
四、從而，原審以被告罪證明確，依刑事訴訟法第449條第1項前
    段、第454條第2項，刑法第185條之 3、第42條第3項前段，
    刑法施行法第1條之1之規定，量處如原判決主文所示之刑，
    其認事用法並無不合，量刑亦稱妥適。被告不服原判決，請
    求改判從輕量刑，尚無理由，爰依法駁回上訴。
據上論斷，應依刑事訴訟法第455條之 1第1項、第3項、第364條
、第373條、第368條，判決如主文。
本案經檢察官乙○○到庭執行職務。
中    華    民    國    97    年    9     月    30    日
                  刑事第八庭    審判長法  官  洪士傑
                                      法  官  許蕙蘭
                                      法  官  周紹武
以上正本證明與原本無異
本判決不得上訴
                                      書記官  徐晨芳
中    華    民    國    97    年    9     月    30    日
附錄本案論罪科刑法條全文：
刑法第185條之3
服用毒品、麻醉藥品、酒類或其他相類之物，不能安全駕駛動力
交通工具而駕駛者，處一年以下有期徒刑、拘役或科或併科十五
萬元以下罰金。


司法院資訊處製作；財團法人民間司法改革基金會備份。
